【裁判字號】    97,訴,624
【裁判日期】    970430
【裁判案由】    毒品危害防制條例
【裁判全文】
臺灣基隆地方法院刑事判決               97年度訴字第624號
公  訴  人  臺灣基隆地方法院檢察署檢察官
被      告  乙○○
上列被告因違反毒品危害防制條例案件，經檢察官提起公訴（97
年度毒偵字第911 號），被告為有罪之陳述，本院合議庭裁定由
受命法官獨任以簡式審判程序進行審理，並判決如下：
    主  文
乙○○施用第一級毒品，累犯，處有期徒刑柒月。
    事  實
一、乙○○前因施用毒品案件，二度送觀察、勒戒後，均認無繼
    續施用毒品之傾向，先後於民國87年6 月23日、88年4 月17
    日執行完畢釋放出所，並由臺灣基隆地方法院檢察署檢察官
    分別於87年6 月20日、88年4 月14日，以87年度偵字第1725
    號、88年度偵字第2093號為不起訴處分確定。又因施用毒品
    案件，經裁定令入戒治處所施以強制戒治（92年8 月11日停
    止戒治出所，嗣經裁定撤銷停止戒治，本應執行殘餘戒治期
    間，因毒品危害防制條例於93年1 月9 日修正施行，而終結
    戒治）並經檢察官提起公訴，由本院以91年度訴字第494 號
    判決判處有期徒刑8 月確定；另因於停止戒治期間之92年9
    月間起，至上開強制戒治執行完畢後之93年3 月4 日間之施
    用毒品案件，則經本院以93年度訴字第198 號判決判處有期
    徒刑8 月確定（下稱甲案）。上開二案接續執行，於94年6
    月18日縮短刑期出監（甲案斯時尚未執行完畢，理由如後述
    ）。復因施用毒品案件，經本院裁定送觀察、勒戒，認有繼
    續施用毒品之傾向，改送強制戒治，因無繼續強制戒治之必
    要，於95年11月13日釋放，並由臺灣基隆地方法院檢察署檢
    察官以95年度戒毒偵字第42號為不起訴處分確定。其後又因
    偽造文書等案件，經臺灣臺北地方法院於以95年度訴字第
    1484號判決判處有期徒刑8 月確定（下稱乙案），並與上述
    甲案所判處之徒刑，經臺灣臺北地方法院以96年度聲減字第
    1666號裁定各減為有期徒刑4 月，並定應執行有期徒刑7 月
    確定，惟因甲案業已執行有期徒刑8 月完畢，已逾上述應執
    行刑，而無庸再予執行，臺灣臺北地方法院檢察署檢察官乃
    於96年9 月7 日將兩案予以簽結，而執行完畢。
二、乙○○不思戒除毒癮，猶於97年2 月15日晚間10時許，在基
    隆市○○街20巷1 之2 號住處，以注射針筒施打手臂血管之
    方式，施用第一級毒品海洛因一次。嗣為警於同年月16日晚
    間7 時許，在基隆市○○○路3 巷15號執行另案搜索時查獲
    ，經警採集其尿液送驗，結果呈海洛因之嗎啡陽性反應，而
    悉上情。
三、案經基隆市警察局第三分局報告臺灣基隆地方法院檢察署檢
    察官偵查起訴。
    理  由
壹、程序事項
    查本件被告乙○○所犯者非為死刑、無期徒刑、最輕本刑為
    3 年以上有期徒刑之罪或高等法院管轄第一審案件，其於準
    備程序進行中，先就被訴事實為有罪之陳述，經告知其簡式
    審判程序之旨，並聽取公訴人、被告之意見後，本院業已依
    刑事訴訟法第273 條之1 第1 項之規定，裁定由受命法官獨
    任以簡式審判程序進行本案之審理。
貳、實體事項
一、前揭事實業據被告於本院審理時坦承不諱，而被告為警查獲
    後所採集之尿液檢體，經送請檢驗，結果呈海洛因之嗎啡陽
    性反應（由於海洛因在人體內會代謝成嗎啡，因此涉嫌海洛
    因之吸食者，係檢驗其尿液中之嗎啡反應），有臺灣尖端先
    進生技醫藥股份有限公司97年2 月26日濫用藥物檢驗報告附
    卷可稽，足見被告自白施用第一級毒品海洛因之情節，與事
    實相符，應可採信。綜上所陳，本案事證明確，被告犯行堪
    可認定，應依法論科。
二、論罪科刑：
    (一)查海洛因係毒品危害防制條例所列管之第一級毒品，此
        為該條例第2 條第2 項第1 款所明定；又犯毒品危害防
        制條例第10條施用毒品之罪者，檢察官應聲請法院裁定
        ，令被告入勒戒處所觀察、勒戒，經觀察、勒戒後，無
        繼續施用毒品之傾向者，應即釋放，並由檢察官為不起
        訴處分，有繼續施用毒品之傾向者，則由檢察官先聲請
        法院裁定令入戒治處所施以強制戒治，俟強制戒治期滿
        ，再行釋放，並由檢察官為不起訴處分；而依前開規定
        觀察勒戒或強制戒治執行完畢釋放後，5 年內再犯施用
        毒品之罪者，檢察官應依法追訴，毒品危害防制條例第
        20條第1 項、第2 項、第23條第2 項分別定有明文。
    (二)核被告所為，係犯毒品危害防制條例第10條第1 項之施
        用第一級毒品罪。被告持有第一級毒品海洛因之低度行
        為，應為施用毒品之高度行為所吸收，不另論罪。被告
        前曾受如事實欄所載有期徒刑之執行，此有臺灣高等法
        院被告前案紀錄表附卷可考，其於有期徒刑之執行完畢
        後，5 年以內故意再犯本件有期徒刑以上之罪，為累犯
        ，應加重其刑。本院審酌被告犯罪之動機、吸食頻率、
        曾有施用毒品之前科仍不知戒除，惟犯罪後坦承犯行，
        且所犯之施用毒品犯行乃戕害自己身心健康，並未危及
        他人等一切情狀，量處如主文所示之刑。
據上論斷，應依刑事訴訟法第273 條之1 第1 項、第299 條第1
項前段，毒品危害防制條例第10條第1 項，刑法第11條前段、第
47條第1 項，判決如主文。
本案經檢察官甲○○到庭執行職務。
中    華    民    國    97    年    4     月    30    日
                  刑事第二庭法  官  楊皓清
以上正本證明與原本無異。
如不服本判決應於收受本判決後10日內向本院提出上訴書狀，其
未敘述上訴理由者，並得於提起上訴後10日內向本院補提理由書
狀（均須按他造當事人之人數附繕本。）「切勿逕送上級法院」
中    華    民    國    97    年    4     月    30    日
                            書記官  盧鏡合
附錄論罪法條：
毒品危害防制條例第10條第1 項
施用第一級毒品者，處6 月以上5 年以下有期徒刑。


司法院資訊處製作；財團法人民間司法改革基金會備份。
